【裁判字號】    95,易,2402
【裁判日期】    971230
【裁判案由】    業務侵占
【裁判全文】
臺灣高雄地方法院刑事判決              95年度易字第2402號
公  訴  人  臺灣高雄地方法院檢察署檢察官
被      告  乙○○
選任辯護人  曾慶雲律師
上列被告因業務侵占案件，經檢察官提起公訴（95年度偵續字第
189 號），本院判決如下：
    主  文
乙○○無罪。
    理  由
一、公訴意旨略以：被告乙○○與許錦榛（原名甲○○，所涉業
    務侵占部分經本院95年度易字第781 號判處有期徒刑2 年）
    係姐妹關係；郭乃華（業經臺灣高雄地方法院檢察署檢察官
    為不起訴處分確定）則係任職於日盛證券股份有限公司永康
    分公司（下稱：日盛永康分公司）之證券營業員，並為被告
    在該證券公司所開立證券帳戶受理下單買賣股票之人。詎被
    告與許錦榛共同意圖為自己不法之所有，基於業務侵占之概
    括犯意聯絡，由被告提供開設之國泰世華商業銀行成功分行
    000000000000號帳戶（下稱本案帳戶），由許錦榛利用其擔
    任告訴人博聯電子材料股份有限公司（下稱告訴人公司，設
    高雄縣燕巢鄉○○○街1 號1 樓，負責人張創基）會計及行
    政總務期間，為告訴人公司訂購生產商品所用之純銀原物料
    及管理資金之機會，將告訴人公司所有合作金庫岡山分行（
    下稱合庫岡山分行）0000000000000 號活期存款帳戶內資金
    ，於附表一所示時間，分別匯入如附表一所示之帳戶後，除
    供許錦榛花用及償還欠款外，皆將帳戶內之金額互為流通，
    利用不知情之郭乃華為被告及許錦榛二人買賣股票，以被告
    所有本案帳戶作為收付股款之用，而侵占入己（合計新臺幣
    3624萬3134元），故認被告與許錦榛共同涉犯刑法第336 條
    第2 項業務侵占罪嫌等語。
二、證據能力：
(一)按被告以外之人於審判外向法官所為之陳述，得為證據，刑
    事訴訟法第159 條之1 第1 項定有明文，是本件證人許錦榛
    、張創基、徐淑滿、傅正陽、張梅光、陳茂卿、劉榮欽於另
    案（本院95年度易字第781 號業務侵占案件）向法官所為證
    述，應具有證據能力。
(二)按被告以外之人於偵查中向檢察官所為陳述，除顯有不可信
    之情況者外，得為證據；刑事訴訟法第159 條之1 第2 項定
    有明文。偵查中對被告以外之人所為之偵查筆錄，或被告以
    外之人向檢察官所提之書面陳述，性質上均屬傳聞證據。惟
    現階段刑事訴訟法規定檢察官代表國家偵查犯罪、實施公訴
    ，依法其有訊問被告、證人及鑑定人之權，證人、鑑定人且
    須具結，而實務運作時，檢察官偵查中向被告以外之人所取
    得之陳述，原則上均能遵守法律規定，不致違法取供，其可
    信度極高。被告以外之人前於偵查中已具結而為證述，除反
    對該項供述得具有證據能力之一方，已釋明「顯有不可信之
    情況」之理由外，不宜即遽指該證人於偵查中之陳述不具證
    據能力。本件證人許錦榛、郭乃華於偵查中，曾以證人身分
    具結而為陳述，被告及其辯護人並未提及檢察官在偵查時有
    何不法取供之情形，且未釋明上開供述有顯不可信之情況，
    從而證人許錦榛、郭乃華在偵查中之陳述，自得為證據。
(三)按被告以外之人於審判外之言詞或書面陳述，除法律有規定
    者外，不得作為證據，刑事訴訟法第159 條第1 項定有明文
    。然被告以外之人於審判外之陳述，雖不符刑事訴訟法第15
    9 條之1 至第159 條之4 之規定，而經當事人於審判程序同
    意作為證據，法院審酌該言詞陳述或書面陳述作成時之情況
    ，認為適當者，亦得為證據，刑事訴訟法第159 條之5 第1
    項亦定有明文。證人許錦榛、張創基於警詢及檢察事務官調
    查中，郭乃華、張梅光、傅正陽、徐淑滿於檢察事務官調查
    中所為陳述，固係被告以外之人於審判外之言詞或書面陳述
    ，屬傳聞證據，惟檢察官、被告及辯護人均於本院審判期日
    同意可作為證據使用（院卷第201 、202 頁），依刑事訴訟
    法第159 條之5 第1 項之規定，本院審酌該證據作成之情況
    ，認為適當，應得為證據。
三、按犯罪事實應依證據認定之，無證據不得認定犯罪事實；不
    能證明被告犯罪，應諭知無罪之判決；刑事訴訟法第154 條
    第2 項及第301 條第1 項分別定有明文。刑事訴訟法上所謂
    認定犯罪事實之證據，係指足以認定被告確有犯罪行為之積
    極證據而言，如未能發現相當證據或證據不足以證明，自不
    能以推測或擬制之方法，以為裁判基礎。而認定不利於被告
    之事實，須依積極證據，苟積極證據不足為不利被告之認定
    時，即應為有利於被告之認定，更不必有何有利之證據。又
    認定犯罪事實所憑之證據，雖不以直接證據為限，間接證據
    亦包括在內，然而無論直接證據或間接證據，其為訴訟上之
    證明，須於通常一般之人均不致有所懷疑，而得確信其為真
    實之程度者，始得據為有罪之認定，倘其證明尚未達到此一
    程度，而有合理之懷疑存在，無從使事實審法院得有罪之確
    信時，即應由法院為諭知被告無罪之判決。
四、公訴意旨認被告涉犯刑法第336 條第2 項業務侵占罪嫌，無
    非以：證人許錦榛於偵查中之供述、郭乃華於偵查中之證述
    、被告開設國泰成功分行00000000000 號帳戶開戶資料、交
    易明細及存提款憑條、告訴人公司合庫岡山分行0000000000
    000 號帳戶存款往來明細、流程圖、資金轉帳匯款流向之銀
    行傳票憑證為其論據。訊據被告固坦承本案帳戶為其於88年
    2 月23日所開設，起初用於交易股票時收付股款，惟否認有
    何業務侵占之犯行，辯稱：於88年底、89年初，其開店經營
    早餐店後，無時間玩股票，嗣許錦榛因替他人作保而出問題
    ，銀行帳戶受扣押，向其借用本案帳戶，其將本案帳戶之存
    摺、印章借與許錦榛使用後，對於許錦榛使用本案帳戶之情
    形及有無將告訴人公司之款項匯入本案帳戶，均不知情。經
    查：
(一)被告與許錦榛為姐妹關係，且被告於88年2 月23日開設本案
    帳戶，於88年3 月2 日開始在日盛永康分公司以6383-1號股
    票帳戶進行股票交易，以本案帳戶收付股款，此為被告所坦
    承，且有國泰世華銀行成功分行95年10月03日函所附被告本
    案帳戶之開戶資料（偵七卷第57至59頁）、日盛證券股份有
    限公司97年6 月17日函暨所附被告有價證券買賣對帳單（院
    卷第100 頁）在卷可參，此部分事實應堪認定。
(二)許錦榛於90年5 月21日起至93年12月15日間，任職設於告訴
    人公司，擔任財務、人事及行政工作人員，並職司管理告訴
    人公司之原物料採購及付款業務，自91年11月7 日起至93年
    10月12日止，利用告訴人公司訂購生產商品所用純銀原物料
    之機會，以電話通知張創基關於告訴人公司工廠需採購原物
    料之預估數量及金額後，再由張創基將蓋用告訴人公司上開
    合庫岡山分行帳號：0000000000000 號活期存款帳戶或臺灣
    中小企業銀行大仁分行帳號：00000000000 號活期存款帳戶
    印鑑之取款憑條自桃園以郵寄方式寄交，供許錦榛向合庫岡
    山分行或臺灣中小企業銀行大仁分行領款，以支付告訴人公
    司應付貨款、員工薪資、報關費用或其他與公司業務有關之
    款項，惟許錦榛於取得該等取款憑條並加以領款後，除如附
    表一編號20、23備註欄所示將其中之新臺幣（下同）50萬元
    、38萬4300元之款項逕予挪用且流向不明外，旋即於附表一
    第2 欄所示之時間，將上開告訴人公司帳戶內如附表一第3
    欄所示之款項分別轉入如附表一第4 欄所示許錦榛、被告及
    郭乃華之金融機構帳戶內；且就該等存入許錦榛開設金融機
    構帳戶內之款項，除為告訴人公司購買原物料及支付報關費
    用而使用其中如附表一編號1 、2 、4 、8 、9 、15備註欄
    所示之部分金額，及分別於附表二所示之時間，自其個人上
    開合作金庫銀行岡山分行及臺灣中小企業銀行大仁分行之帳
    戶內提領如附表二所示合計1422萬4684元，以向純銀原料供
    應商購買純銀原料供博聯公司使用外，擅將其餘合計1686萬
    8839元之款項挪用於為己投資股票、從事期貨交易、償還其
    積欠郭乃華之債款或其他私人用途，而將該等款項侵占入己
    等情，經證人許錦榛於本院另案95年度易字第781 號業務侵
    占案件中供陳（調院影五卷第7 至11、20至23、24至35、60
    至64、67背面、81背面頁）及本院審理中證述明確（院卷第
    213 頁），並經證人張創基於警詢、偵查及另案（即本院95
    年度易字第781 號）審理中、張梅光、傅正陽、徐淑滿於偵
    查及另案（即本院95年度易字第781 號）審理中、證人陳茂
    卿、劉榮欽於另案（即本院95年度易字第781 號）審訊時之
    供述及證述內容大致相符（見偵二卷第2 、3 、8 、9 、46
    至48、63至65、107 、108 、124 、127 、128 、181 、18
    2 、189 、190 、192 、193 頁，偵六卷第6 、7 頁，調院
    影一卷第10至10背面、61至69、102 至104 頁，調院影三卷
    第70至72），並有告訴人公司轉帳傳票、請款單、合庫岡山
    分行之存摺、取款憑條、收入傳票、被告之本案帳戶交易明
    細資料、郭乃華所開設國泰世華聯合商業銀行成功分行（帳
    號：000000000000號）帳戶93年5 月5 日交易明細資料、國
    泰世華商業銀行成功分行94年8 月26日函、臺灣中小企業銀
    行仁大分行94年11月2 日函及附件、合庫岡山分行94年8 月
    24日、97年6 月19日函暨所附許錦榛（帳號：000000000000
    0 號）帳戶開戶基本資料及分戶交易明細表、合庫岡山分行
    97年6 月23日函暨所附告訴人公司（帳號：000000000000 0
    號）帳戶之分戶交易明細表、臺灣中小企業銀行仁大分行97
    年6 月25日函暨所附告訴人公司（帳號：00000000000 號）
    帳戶之活期存款客戶異動資料、國泰世華商業銀行成功分行
    97年6 月20日函暨所附許錦榛（帳號：000000000000號）帳
    戶之交易明細資料、臺灣中小企業銀行仁大分行97年7 月1
    日函及暨所附許錦榛（帳號：00000000000 號）帳戶之活期
    存款客戶異動資料、日盛證券股份有限公司97年6 月27日函
    及附件、國泰世華商業銀行成功分行97年8 月29日函等件在
    卷可憑（偵一卷第23至136 、138 至178 、300 頁，偵二卷
    第40、66至83、112 至116 頁，偵五卷第9 至161 頁，調院
    影四卷第2 背面、4 至8 、15、44至53背面、113 至114 、
    117 至135 、138 至166 頁，調院影五卷第16頁），復為被
    告及告訴代理人所不爭，此部分之事實，亦堪認定。
(三)許錦榛將附表一編號1、編號2中227萬7873元、編號4、8至
    17、20至24所示款項分別匯入其合庫岡山分行00000000000
    00帳戶、臺灣中小企業銀行仁大分行00000000000 帳戶，並
    將附表一編號2 中100 萬元匯入自己所使用之國泰世華銀行
    忠孝分行0000000000號期貨交易帳戶，再將附表一編號18所
    示款項匯入郭乃華所開設之國泰世華銀行成功分行00000000
    00 00 帳戶部分：
１、許錦榛將附表一編號1 、編號2 中227 萬7873元、編號4 中
    138 萬0415元、編號8 中95萬3950元、編號9 中26萬7018元
    、編號15中16 萬8000 元、編號23中3145元分別用於為告訴
    人公司購買原物料、支付報關費用或回存告訴人公司帳戶，
    另將附表一編號2 中100 萬元（即起訴書附表編號3） 、編
    號9 中140 萬元、編號10、11、14、編號15中180 萬元、編
    號16中117 萬6649元、編號17中33萬2000元、編號20之275
    萬1237元、編號21中105 萬元、編號22中285 萬元、編號23
    中197 萬元、編號24之款項用於許錦榛自己之期貨交易，另
    將附表一編號18之款項用於清償對於郭乃華之債務，各詳如
    附表一備註欄所示。是自告訴人公司帳戶匯出前開款項之人
    為許錦榛，而非被告，且所匯入之帳戶均為許錦榛名下之金
    融帳戶，而非被告之本案帳戶，又其款項之用途為許錦榛用
    於告訴人公司之相關業務支出或許錦榛自己之期貨交易或清
    償許錦榛個人債務，皆非用於被告，難認上開匯款與被告有
    關。
２、又許錦榛將附表一編號12、13、17中2 萬5000元之款項匯入
    合庫岡山分行0000000000000 號帳戶後，再自該合庫岡山分
    行帳戶匯入其國泰世華銀行成功分行000000000000號帳戶，
    再由國泰世華銀行成功分行帳戶匯入被告之本案帳戶，各詳
    如附表一備註欄所示。許錦榛雖有前述款項輾轉匯入被告之
    本案帳戶，惟該款項係許錦榛先自告訴人公司帳戶匯款至其
    合庫岡山分行前述帳戶，再自該合庫岡山分行帳戶匯入其國
    泰世華銀行成功分行前述帳戶，再由國泰世華銀行成功分行
    帳戶匯入被告之本案帳戶，而非直接自告訴人公司帳戶匯款
    至本案帳戶，且告訴人公司之款項匯至上開許錦榛之帳戶後
    ，經許錦榛匯出時已增減其金額，致匯入本案帳戶時之金額
    與告訴人公司匯入許錦榛帳戶時之金額，已不一致（詳如附
    表一備註欄所載），故於被告主觀上難以得悉由許錦榛之國
    泰世華銀行成功分行前述帳戶匯入本案帳戶之款項，與告訴
    人公司匯入許錦榛合庫岡山分行前述帳戶之款項有所關聯，
    自難認定被告明知上開由許錦榛帳戶所匯入本案帳戶之款項
    ，係來自於告訴人公司。況許錦榛將告訴人公司款項匯入自
    己之前述銀行帳戶後，該款項已在許錦榛之實力支配下，其
    易持有為所有之業務侵占行為業已完成，至於許錦榛再由自
    己銀行帳戶將款項再次轉匯至本案帳戶，應屬許錦榛處分贓
    款之行為，不另論以業務侵占罪，故被告就此部分亦難認涉
    及業務侵占。
３、又被告與許錦榛均已成年，經濟各自獨立，被告對於許錦榛
    前述合庫岡山分行0000000000000 帳戶、臺灣中小企業銀行
    仁大分行00000000000 帳戶及國泰世華銀行忠孝分行000000
    0000號帳戶之使用情形，未必知情，且公訴檢察官於本院審
    理時表示：本件舉證之範圍為附表一編號2 中100 萬元、編
    號3 、5 、6 、7 、19合計6 件（院卷第202 頁），告訴代
    理人於本院審理中亦陳述：就被告涉及與許錦榛共同業務侵
    占之依據，主要為被告提供本案帳戶與許錦榛使用（院卷第
    212 頁），可見公訴人對於本案帳戶以外之許錦榛前述合庫
    岡山分行帳戶、臺灣中小企業銀行仁大分行帳戶及國泰世華
    銀行忠孝分行帳戶使用情形，被告是否和悉一節，並無其他
    舉證；此外無其他證據，可資認定上開許錦榛帳戶之匯款，
    為被告與許錦榛共同使用，或被告知悉該許錦榛帳戶內之款
    項來源，故被告辯稱對於許錦榛將告訴人公司款項匯至許錦
    榛前述合庫岡山分行帳戶、臺灣中小企業銀行仁大分行帳戶
    及國泰世華銀行忠孝分行帳戶而侵占一節，並不知情，應屬
    可信。
(四)許錦榛將附表一編號2 中之100 萬元（即起訴書附表編號4
    ）、編號3 、5 、6 、7 、19等款項，自告訴人公司帳戶直
    接匯款至本案帳戶部分：
１、被告與許錦榛為親姊妹，於親屬間借用帳戶，應屬尋常，此
    與一般將金融帳戶交與陌生人之情形，已有不同。又證人許
    錦榛於偵查中證述：我有向被告借本案帳戶，因之前曾擔任
    保證人遭人倒了，帳戶遭扣押，所以都借用我妹（即被告）
    之帳戶進出買賣股票，所借用之本案帳戶是證券戶等語（偵
    二卷第120 頁、偵七卷第52頁）；於本院證述：我於日盛證
    券有一個股票帳戶交割股票，後因我為人作保出問題，銀行
    帳戶被扣住，而沒有再使用該股票帳戶，就借用被告之股票
    帳戶及本案帳戶進行股票買賣，我向被告借用本案帳戶時，
    被告將其存摺及印章均交給我，當時被告開始做生意，就沒
    有資金去做股票，我剛開始借的時候，是幫人家作保出了問
    題，後來是因為用慣了被告的帳戶，她的股票買賣有融資額
    度，我比較方便使用，就沿用她的帳戶來買賣股票等語（院
    卷第204 、205 、207 、209 、233 頁）。證人即日盛永康
    分公司營業員郭乃華於偵查中證述：被告有開設本案帳戶，
    係交割股票使用，被告有對我說其早上在作生意，如果買賣
    股票錢不夠時，叫我連絡甲○○（即許錦榛），都是甲○○
    （即許錦榛）打電話跟我聯繫等語（偵七卷第36頁、偵二卷
    第190 頁）。觀諸就被告在早上作生意一節，證人許錦榛、
    郭乃華二人證述相符，可見被告於本院供述其於88年底、89
    年初開店經營早餐店，營業時間為從上午至中午一情，應屬
    可信。又許錦榛借用本案帳戶之時，約與被告開早餐店同時
    ，參以許錦榛於86年12月6 日在日盛永康分公司開設2127-1
    號股票交易帳戶，於89年3 月28日後即無交易情形，此經本
    院調取本院95年度易字第781 號卷所附許錦榛有價證券買賣
    對帳單核閱無誤（調院四影卷第139 至142 頁），核與證人
    許錦榛所述借用本案帳戶之情形相符，可見許錦榛向被告借
    用本案帳戶之時，應在88年底、89年初間。又本案帳戶為交
    割股票收付股款之用，所對應之股票帳戶為被告開設之上開
    6383-1號股票帳戶，故許錦榛向被告借用本案帳戶進行股票
    交易，必同時借用被告之上開6383-1號股票帳戶，且被告就
    本案帳戶關於交割股票之款項事宜，要求證人郭乃華與許錦
    榛聯繫，且許錦榛與郭乃華間確實有就本案帳戶之使用進行
    聯繫，業經證人許錦榛、郭乃華證述如前，可見被告有將本
    案帳戶借與許錦榛用以交易股票，故由許錦榛就其股票交易
    相關款項事宜，與證人即股票營業員郭乃華相互聯繫，否則
    被告就自己股票交易應付之款項，何有要求營業員郭乃華與
    許錦榛聯絡之理，許錦榛何有無故與證人郭乃華聯絡之必要
    ，而證人郭乃華更無與非帳戶名義人之許錦榛聯絡該帳戶有
    關股票買賣使用情形之可能。又許錦榛有持蓋有被告印鑑章
    之取款條自本案帳戶提取款項，經證人許錦榛於本院證述在
    卷（院卷第212 頁），並有本案帳戶之存款取款憑條11紙附
    卷可參（偵七卷第156 、164 、167 、169 、180 、186 、
    189 、191 、196 、197 頁），可見許錦榛持有被告之印章
    以蓋用於上開取款憑條，並有本案帳戶存摺以提款，可知被
    告於出借本案帳戶時，確有將本案帳戶之存摺、印章交付許
    錦榛。又許錦榛任職告訴人公司之期間為90年5 月21日起至
    93年12月15日間，其將告訴人公司款項匯至被告本案帳戶之
    時間，係在91年11月11日至93年5 月14日間，詳如前述及附
    表一編號2 、3 、5 、6 、7 、19之日期欄所示。基上可知
    ，被告於88年底、89年初開店經營早餐店，因將資金投入開
    店，早餐店之經營時間由上午至中午，較無時間進行股票交
    易，許錦榛於同時間因擔任他人之保證人而負保證責任，致
    銀行帳戶受扣押，向被告借用被告開設之上開6383-1號股票
    帳戶及本案帳戶進行股票交易，經被告同意並將本案帳戶之
    存摺、印章交與許錦榛使用。由被告於88年底、89年初將本
    案帳戶借與許錦榛之際，係在許錦榛於90年5 月21日至告訴
    人任職之前，借用之原因係許錦榛之銀行帳戶受扣押，借用
    之用途在於供許錦榛買賣股票，故被告於出借本案帳戶時，
    應不知其後許錦榛將於90年5 月21日至告訴人公司任職，更
    不知許錦榛於91年11月11日至93年5 月14日間會將告訴人公
    司款項匯款至本案帳戶，是被告於將本案帳戶借與許錦榛之
    際，是否知悉許錦榛將用於侵占，進而出於共犯或幫助之犯
    意而提供與許錦榛，顯屬可疑。況被告上開6383-1號股票帳
    戶，於89年1 月1 日至89年12月31日期間內，該股票帳戶內
    買入股票之總額為1288萬8900元，賣出則為1252萬92 00 元
    ；於90年1 月1 日至90年12月31日期間內，該股票帳戶內買
    入股票之總額為833 萬1600元，賣出則為730 萬5300元，有
    日盛證券股份有限公司97年6 月17日函暨所附被告有價證券
    買賣對帳單可憑（院卷第100 、103 至110 頁），可見許錦
    榛在借用本案帳戶之後至第一次於91年11月11日將告訴人公
    司款項匯入本案帳戶前，其以本案帳戶進行股票交易已有相
    當時間，益明許錦榛向被告借用本案帳戶時，應係為交易股
    票時收付股款之用，而非為侵占。
２、就許錦榛自告訴人公司合庫岡山分行0000000000000 號帳戶
    直接匯款至本案帳戶之款項，依本案帳戶之交易往來明細及
    被告上開有價證券買賣對帳單相互勾稽後，可知該款項之使
    用情形如下：（1） 於附表一編號2 所示91年11月11日許錦
    榛自告訴人公司帳戶匯入100 萬元至本案帳戶後，同日隨即
    自本案帳戶支出241 萬6578元，用以支付91年11月7 日買入
    股票（聯發科）之二筆應付款項合計241 萬6578元（偵七卷
    第142 頁、院卷第123 頁）；（2） 於附表一編號3 所示91
    年12月27日許錦榛自告訴人公司帳戶匯入12萬元至本案帳戶
    後，同日隨即自本案帳戶支出327 萬9666元，用以支付91年
    12月25日股票（中華）之應付款項327 萬9666元（偵七卷第
    144 頁、院卷第125 頁）；（3） 於附表一編號5 所示92年
    2 月24日許錦榛自告訴人公司帳戶匯入141 萬元至本案帳戶
    後，同日隨即自本案帳戶支出189 萬1709元，用以支付92年
    2 月20日股票（國碁電）之五筆應付款項合計189 萬1709元
    （偵七卷第146 頁、院卷第128 頁）；（4） 於附表一編號
    6 所示92年3 月12日許錦榛自告訴人公司帳戶匯入129 萬74
    70元至本案帳戶後，同日隨即自本案帳戶支出83萬4964元，
    並於次日（即92年3 月13日）再支出81萬8907元，用以支付
    92年3 月10、11日股票（國碁電）之應付款項83萬4964元、
    81萬8907元（偵七卷第146 頁、院卷第129 頁）；（5）於
    附表一編號7 所示92年3 月17日許錦榛自告訴人公司帳戶匯
    入93萬1940元至本案帳戶後，同日隨即自本案帳戶支出132
    萬3195元，用以支付92年3 月13日股票（國碁電）之二筆應
    付款項合計132 萬3195元（偵七卷第146 頁、院卷第129 頁
    ）；（6） 於附表一編號19所示93年5 月14日許錦榛自告訴
    人公司帳戶匯入478 萬4417元至本案帳戶後，同日隨即自本
    案帳戶分三筆分別匯出200 萬元、200 萬元、78萬4417元合
    計478 萬4417元，至許錦榛之國泰世華成功分行0000000000
    00號帳戶，復於同日分三筆分別匯出200 萬元、200 萬元、
    60萬元合計460 萬元至000000000000帳號，而該0000000000
    00帳號為許錦榛操作期貨買賣之帳戶，經許錦榛於另案陳述
    明確（偵七卷第151 頁、調院四影卷第123 頁、調院五影卷
    第30頁）。基上可見：
(１)除前述478 萬4417元匯款外，其餘5 筆匯款，均係用於支付
    股票買賣之股款，已如上述，證人許錦榛於本院證述：「（
    問：在你將告訴人公司的資金匯入被告帳戶後，都如何運用
    ？）有一些會用作我自己股票交割的用途，有些是用在我之
    前先幫博聯墊出去的錢。」、「（問；請鈞院提示95偵續第
    18 9號卷第88頁之92年2 月24日匯款141 萬元（即附表一編
    號5） ，之後又有另筆48萬4000元，接著就將總額189 萬元
    的款項匯出，這是何用途？）這應該是支付股票交割款。」
    、「（問：依照你的印象，像這樣的股票交割款，是你自己
    要買的股票？）對。」、「（問：對於證人郭乃華在偵查中
    陳述是被告乙○○較常委託她作股票交易，有何意見？）我
    都是用網路下單」、「（問：你的意思是在被告和郭乃華聯
    絡的交易中，事實上還是都是你在買賣股票？）對。」等語
    （院卷第207 、208 頁），且證人即辦理股票買賣業務之郭
    乃華於95年3 月20日檢察事務官調查中陳述：「（問：甲○
    ○、乙○○國泰世華帳戶都是何人在使用？）都是甲○○（
    即許錦榛）打電話跟我聯繫，乙○○沒有打電話給我過。」
    （偵二卷第190 頁）；於95年4 月11日偵查中陳述：「（問
    ：如果電話下單是誰下的？）因為是用網路的，但跟我聯絡
    者都是甲○○（即許錦榛）」等語（偵六卷第7 頁），由股
    票交易之方式係網路下單方式，證人許錦榛與郭乃華證述相
    符，且證人許錦榛亦證述由告訴人公司帳戶帳款至本案帳戶
    之款項，係供許錦榛自己股票交割的用途，證人郭乃華亦證
    述與其聯絡者均為許錦榛，可見證人許錦榛借用被告前述股
    票帳戶及本案帳戶以交易股票，且在與郭乃華聯絡的交易，
    事實上均是許錦榛在買賣股票，應堪採信；並由許錦榛自告
    訴人公司帳戶匯款至本案帳戶之金額，與股票交易應支付款
    項相同，可見該筆款項係專為支付股票交割款而匯入本案帳
    戶，且證人郭乃華亦證述被告沒有與其聯絡，可見被告並無
    因上開5 筆股票交易與證人郭乃華聯絡。基上可見許錦榛因
    借用被告上開6383-1號股票交易帳戶，並買受股票，經證人
    郭乃華聯絡後，為支付股票交割款項，自告訴人公司帳戶匯
    出前述款項至本案帳戶用以支應，否則許錦榛應不知所須支
    付之股票金額並進行相同金額之匯款，故以上開5 筆匯款支
    付價款之股票，均為許錦榛所為股票交易，應可認定。
(２)上開6 筆匯款中，關於93年5 月14日許錦榛自告訴人公司帳
    戶匯入478 萬4417元至本案帳戶後，同日隨即自本案帳戶分
    三筆匯出合計478 萬4417元，至許錦榛用以期貨交易之0000
    00000000號帳戶部分，係供許錦榛用於期貨交易，業經證人
    許錦榛於另案（本院95年度易字第781 號）中證述在卷，且
    其自告訴人公司匯入本案帳戶之金額，與轉匯至許錦榛上開
    期貨交易帳戶之金額一致，此外亦無證據可證明上開款項之
    使用與被告有關，故上開478 萬4417元應為許錦榛個人使用
    ，難認與被告有關。
(３)又許錦榛自告訴人公司帳戶匯款至本案帳戶之款項，於匯款
    當日或次日即全數用於支付股票款項或轉匯至許錦榛所用期
    貨交易帳戶，已如上述，其款項存留於本案帳戶內之時間極
    短，均係為特定支付目的而匯入，並無長期存留於本案帳戶
    內供被告使用之情形，被告對上開匯入本案帳戶之款項有無
    與許錦榛共同使用，實非無疑。且於上開5 筆告訴人公司款
    項匯款至本案帳戶之91年11月11日至92年3 月17日期間，本
    案帳戶仍有多次股票交易之款項進出，有本案帳戶之交易明
    細在卷可憑，此顯與一般財產犯罪人頭帳戶中僅有被害人匯
    入款項之情形不同，益見許錦榛使用本案帳戶並非專為侵占
    之用，是被告將本案帳戶借與許錦榛之後，是否知悉許錦榛
    用於侵占，顯屬可疑。
(４)證人郭乃華雖於95年7 月10日偵查中改稱：本案帳戶係被告
    本人使用，用於交割股票，被告沒有將本案帳戶給許錦榛使
    用等語（偵七卷第36頁），惟就本案帳戶之使用情形，證人
    郭乃華先稱都是許錦榛與其聯繫，後稱被告本人使用，就許
    錦榛並無使用本案帳戶，所述前後不一，已有可疑。且證人
    郭乃華可明確知悉被告與甲○○不同二人，此觀證人郭乃華
    於偵查中證述被告與許錦榛均為其客戶，開戶時間不同，並
    有與許錦榛聯絡之情形（偵二卷第189 至190 頁、偵六卷第
    6 、7 頁），可知證人郭乃華可明確區別被告與許錦榛，不
    可能誤認，且證人郭乃華於95年3 月20日及同年4 月11日偵
    訊時，均明確指明與伊聯絡本案帳戶使用之人均是許錦榛，
    被告不曾打電話給伊，其證述應屬可信。又證人郭乃華於95
    年7 月10日偵查時雖改稱本案帳戶均係由被告本人使用，惟
    證人郭乃華於同日偵查中亦證述：「（問：乙○○如何跟你
    下單？）他是利用網路向我下單。」、「（問：甲○○有使
    用乙○○帳戶？）不是很清楚，因為我不知道客戶是否會將
    密碼給別人。」等語（偵七卷第36頁），可見本案帳戶係供
    交割股票使用，而股票買賣之下單，係以網路方式，而網路
    下單僅須輸入密碼即可操作，無須與證人郭乃華直接接觸，
    故證人郭乃華僅能見有人以網路方式在被告股票帳戶下單買
    賣股票，並以本案帳戶收付股款，至於下單之人是否必為被
    告本人，證人郭乃華亦表示無法確定，且若非股票買賣係由
    許錦榛所下單買賣，而知悉買賣股票應收付之股款金額，許
    錦榛應無從就本案帳戶與郭乃華聯絡股款事宜，亦無聯絡之
    必要，況證人郭乃華於95年4 月11日提出陳情書表示，對於
    伊遭檢察官以侵占罪之被告身分接受訊問，甚難接受，有該
    陳情書附卷可參（偵六卷第14頁），顯見證人郭乃華95年7
    月10日接受偵訊時，對於本案帳戶之使用情形，為避免自身
    遭牽連，其證述必將較保守，因本案帳戶之名義為被告，若
    證人郭乃華稱係由許錦榛使用，恐因其知悉借用帳戶而使自
    己涉及犯罪，故證人郭乃華改稱本案帳戶均係由被告單獨使
    用，不無迴護自身利益之虞。是證人郭乃華於95年7 月10日
    改稱本案帳戶為被告使用，許錦榛並無使用，應非可信。
(五)再者，經本院提示卷附自90年1 月1 日至95年7 月26日期間
    內本案帳戶存取憑條與被告，被告自承其中有3 紙為親自填
    具辦理，即：（1）90 年7 月31日取款43萬9030元；（2）
    90 年8月12日存款3000元；（3）95 年7 月26日領取13萬
    1293 元 （院卷第70、211 頁、偵七卷第173 、182 、199
    頁），核與證人許錦榛於本院證述相符（院卷第212 頁），
    且上開3 紙本案帳戶存取憑條之筆跡，與其他之本案帳戶存
    取憑條者，在筆順及字體顯不相同，應為不同人所書寫，益
    明被告之上開供述亦屬可信。依上開3 紙本案帳戶存取憑條
    所示，其中90年7 月31日取款43萬9030元及90年8 月12日存
    款3000 元 ，此二次均在91年11月11日許錦榛第一次將侵占
    款項匯入本案帳戶之前，難謂被告該二次存領款項與本案侵
    占款項有關；另其中95年7 月26日領取13萬1293元，係在93
    年5 月14 日 許錦榛最後一次將告訴人公司款項匯入本案帳
    戶逾二年後，且許錦榛上開自告訴人公司帳戶6 次匯入本案
    帳戶之款項，均於匯入之當日或次日即轉出或支付股票應付
    款而用盡，已如上述，故被告領取上開13萬1293元實與本案
    侵占款項無關。且被告上開存領款之時間或在許錦榛侵占行
    為一年多前或在侵占行為結束之二年多後，難認被告於上開
    親自辦理存取款時，有機會知悉許錦榛以本案帳戶侵占告訴
    人公司款項。
(六)被告雖供稱於本案帳戶借與許錦榛之期間，亦有使用本案帳
    戶進行買賣股票，惟自告訴人公司匯款至本案帳戶之6 筆款
    項，其使用流向已詳如上述，並無證據證明被告買賣股票係
    使用許錦榛侵占自告訴人公司之款項；又證人許錦榛於偵查
    中亦證述：未將自告訴人公司匯款至本案帳戶之事，告知被
    告等語（偵二卷第120 頁），且被告出借本案帳戶時，已將
    本案帳戶之存摺交付許錦榛，已如上述，故被告無從自存摺
    記載得悉本案帳戶之使用情形，又本案帳戶之交易明細上就
    自告訴人公司帳戶匯款至本案帳戶之款項，僅記載「匯款轉
    入」，並無記載由何帳戶轉入，此觀上開交易明細即明，被
    告應無從由上開本案帳戶交易明細中知悉該筆匯款係許錦榛
    自告訴人公司所侵占之款項；又上開匯入本案帳戶之金額雖
    有數十萬至數百萬元，惟本案帳戶中因進行股票交易，常有
    數十萬至數百萬元之款項進出，此觀上開交易明細可明，亦
    難以上開匯入款項之金額較高，即謂被告知悉該筆款項來源
    有疑。且被告於88年底89年初開始經營早餐店，未曾任職於
    告訴人公司，此經被告陳明在卷（偵七卷第44頁、院卷第21
    1 頁），並經證人許錦榛證述明確（院卷第213 頁），故就
    許錦榛於告訴人公司之職務內容，被告未必了解，又告訴人
    公司發現許錦榛有將告訴人公司帳戶內之款項匯入，而認許
    錦榛有業務侵占之嫌疑時，對於許錦榛確實侵占之款項，亦
    不清楚，經告訴人公司與許錦榛在本院另案95年度易字第
    781 號審理中詳細核對各筆款項之流向後，始得確認，且在
    告訴人公司起初所指許錦榛以匯入私人帳戶所侵占之款項中
    ，經上開核對後，確實有用於支付告訴人公司業務上費用而
    不屬侵占之情形，可見許錦榛與告訴人公司間就匯款使用之
    情形，迄至告訴人公司對許錦榛提出刑事業務侵占告訴之時
    ，尚未明確，並非每筆從告訴人公司帳戶匯出之款項均為許
    錦榛所侵占之款項，故於上開款項匯入本案帳戶之際，在告
    訴人公司與許錦榛之直接利害關係人間，就各筆匯款之用途
    及是否為許錦榛侵占之款項均不確定，就無直接關係之被告
    ，自無從知悉該款項是否屬侵占告訴人公司之款項。基上，
    被告辯稱對於許錦榛使用本案帳戶於侵占告訴人公司款項，
    並不知情，尚非無據。
五、綜上所述，檢察官所提出之積極證據尚不足以證明被告有公
    訴意旨所指之業務侵占犯行，故本案尚有合理之懷疑存在，
    無法達到確信為真實之程度，當不得遽為不利於被告之認定
    ，揆諸前開說明，自應為被告無罪之諭知。
據上論斷，應依刑事訴訟法第301條第1項前段，判決如主文。
本案經檢察官丙○○到庭執行職務。
中    華    民    國    97    年    12    月    30    日
                  刑事第十三庭  審判長法  官  唐照明
                                      法  官  王俊彥
                                      法  官  楊國煜
以上正本證明與原本無異。
如不服本判決，應於收受本判決10日內向本院提出上訴書狀，並
應敘述具體理由，如未敘述上訴理由者，應於上訴期間屆滿後20
日內補提理由書狀於本院（均須依他造當事人之人數附繕本）「
切勿逕送上級法院」。
中    華    民    國    97    年    12    月    30    日
                                      書記官  李憶如
附表一：
 ┌────┬──────┬───────┬────────┬────┬──────┬────────┬───────────┐
 │編號    │日        期│轉帳或匯款金額│受款銀行（帳號）│受款戶名│使用金額    │   備     註    │  卷證出處            │
 ├────┼──────┼───────┼────────┼────┼──────┼────────┼───────────┤
 │ １     │91年11月07日│1,340,441元   │合作金庫岡山分行│ 許錦榛 │506,828元   │上開1,340,441 元│調院影四卷第5背面、113│
 │（起訴書│（起訴書誤載│              │(0000000000000) │        │            │中之833,613元， │背面頁                │
 │附表編號│為17日）    │              │                │        │            │許錦榛係為博聯公│調院影五卷第8至9頁    │
 │1）     │            │              │                │        │            │司購買原物料而匯│偵二卷第16頁          │
 │        │            │              │                │        │            │付「灣裡公司」。│偵五卷第9、12頁       │
 │        │            │              │                │        │            │                │                      │
 │        │            │              │                │        │            │                │                      │
 ├────┼──────┼───────┼────────┼────┼──────┼────────┼───────────┤
 │ ２     │91年11月11日│2,277,873元   │同上            │ 許錦榛 │0元         │上開2,277,873元 │調院影四卷第5背面、113│
 │（起訴書│            │（起訴書附表編│                │        │            │係許錦榛為博聯公│背面頁調院影五卷第9背 │
 │附表編號│            │號2）         │                │        │            │司向「瀚能科技公│面、21 頁             │
 │2 、3 、│            │              │                │        │            │司」購買原物料所│偵二卷第116頁         │
 │4）     │            │              │                │        │            │匯付之部分款項。│偵五卷第15、17頁      │
 │        │            │              │                │        │            │                │                      │
 │        │            │              │                │        │            │                │                      │
 │        │            │              │                │        │            │                │                      │
 │        │            ├───────┼────────┼────┼──────┼────────┼───────────┤
 │        │            │1,000,000元   │國泰世華忠孝分行│期貨交易│1,000,000 元│該帳戶為許錦榛從│調院影五卷第20頁背面頁│
 │        │            │（起訴書附表編│(0000000000)    │之帳號  │            │事期貨交易之帳戶│偵五卷第18頁          │
 │        │            │號3）         │                │        │            │                │                      │
 │        │            ├───────┼────────┼────┼──────┼────────┼───────────┤
 │        │            │1,000,000元   │國泰世華成功分行│ 乙○○ │1,000,000 元│許錦榛自承上開許│調院影五卷第9頁       │
 │        │            │（起訴書附表編│(000000000000)  │        │            │瑟容帳戶內之款項│發查卷第164頁         │
 │        │            │號4）         │                │        │            │並未用於支應博聯│                      │
 │        │            │              │                │        │            │公司之支出 。   │                      │
 ├────┼──────┼───────┼────────┼────┼──────┼────────┼───────────┤
 │ ３     │91年12月27日│120,000元     │同上            │ 乙○○ │  120,000元 │許錦榛自承上開許│調院影四卷第5反面頁   │
 │        │（起訴書漏載│              │                │        │            │瑟容帳戶內之款項│調院影五卷第9頁背面頁 │
 │        │，經公訴檢察│              │                │        │            │並未用於支應博聯│發查卷第166頁         │
 │        │官於本院審理│              │                │        │            │公司之支出      │                      │
 │        │中補充）    │              │                │        │            │                │                      │
 ├────┼──────┼───────┼────────┼────┼──────┼────────┼───────────┤
 │ ４     │92年1 月15日│3,299,970元   │合作金庫岡山分行│ 許錦榛 │1,919,555元 │上開3,299,970 元│調院影四卷第5反面頁   │
 │（起訴書│            │              │(0000000000000) │        │            │中之1,380,415 元│調院影五卷第10、11、20│
 │附表編號│            │              │                │        │            │，許錦榛係為博聯│頁偵五卷第34頁        │
 │5）     │            │              │                │        │            │公司購買原物料而│                      │
 │        │            │              │                │        │            │匯付予「灣裡公司│                      │
 │        │            │              │                │        │            │」及支付報關費。│                      │
 ├────┼──────┼───────┼────────┼────┼──────┼────────┼───────────┤
 │ ５     │92年2 月24日│1,410,000元   │國泰世華成功分行│ 乙○○ │1,410,000元 │許錦榛自承上開許│調院影四卷第5 反面頁、│
 │（起訴書│            │              │(000000000000)  │        │            │瑟容帳戶內之款項│調院影五卷第8 頁      │
 │附表編號│            │              │                │        │            │並未用於支應博聯│                      │
 │6）     │            │              │                │        │            │公司之支出。    │                      │
 ├────┼──────┼───────┼────────┼────┼──────┼────────┼───────────┤
 │ ６     │92年3 月12日│1,297,470元   │同上            │ 乙○○ │1,297,470元 │許錦榛自承上開許│調院影四卷第6頁       │
 │（起訴書│            │              │                │        │            │瑟容帳戶內之款項│調院影五卷第21頁      │
 │附表編號│            │              │                │        │            │並未用於支應博聯│偵五卷第41頁          │
 │7）     │            │              │                │        │            │公司之支出。    │發查卷第168頁         │
 │        │            │              │                │        │            │                │                      │
 ├────┼──────┼───────┼────────┼────┼──────┼────────┼───────────┤
 │ ７     │92年3 月17日│931,940元     │同上            │ 乙○○ │  931,940元 │許錦榛自承上開許│調院影四卷第6頁       │
 │（起訴書│            │              │                │        │            │瑟容帳戶內之款項│調院影五卷第21、22頁  │
 │附表編號│            │              │                │        │            │並未用於支應博聯│偵五卷第46、47頁      │
 │8）     │            │              │                │        │            │公司之支出。    │發查卷第168頁         │
 │        │            │              │                │        │            │                │                      │
 │        │            │              │                │        │            │                │                      │
 ├────┼──────┼───────┼────────┼────┼──────┼────────┼───────────┤
 │ ８     │92年7 月4 日│1,100,000元   │台企仁大分行    │ 許錦榛 │  146,050元 │上開1,100,000 元│調院影四卷第49背面頁、│
 │（起訴書│            │              │(00000000000)   │        │            │中之953,950 元，│137頁                 │
 │附表編號│            │              │                │        │            │許錦榛係為博聯公│調院影五卷第22頁      │
 │9）     │            │              │                │        │            │司購買原物料而匯│                      │
 │        │            │              │                │        │            │付「灣裡公司」。│                      │
 ├────┼──────┼───────┼────────┼────┼──────┼────────┼───────────┤
 │ ９     │92年7 月25日│1,700,000元   │合作金庫岡山分行│ 許錦榛 │1,400,000元 │上開1,700,000 元│調院影四卷第6、       │
 │（起訴書│            │              │(0000000000000) │        │            │中之267,018 元，│113背面頁、120頁      │
 │附表編號│            │              │                │        │            │許錦榛係為博聯公│調院影五卷第22、23頁  │
 │10）    │            │              │                │        │            │司支付報關費。至│偵二卷第114頁         │
 │        │            │              │                │        │            │於其中1,400,000 │偵五卷第54頁          │
 │        │            │              │                │        │            │元則係使用於期貨│                      │
 │        │            │              │                │        │            │交易。          │                      │
 ├────┼──────┼───────┼────────┼────┼──────┼────────┼───────────┤
 │１０    │93年1 月5 日│563,710元     │同上            │ 許錦榛 │  563,710元 │許錦榛於93年1月6│調院影四卷第6背面頁、 │
 │（起訴書│            │              │                │        │            │日自該帳戶內轉出│114、122頁            │
 │附表編號│            │              │                │        │            │563,810 元至其世│調院影五卷第25背面頁  │
 │11）    │            │              │                │        │            │華銀行成功分行之│偵二卷第114頁         │
 │        │            │              │                │        │            │帳戶內，旋即於同│偵五卷第55、57至59頁  │
 │        │            │              │                │        │            │日再自該世華銀行│                      │
 │        │            │              │                │        │            │成功分行帳戶內轉│                      │
 │        │            │              │                │        │            │出575,000 元從事│                      │
 │        │            │              │                │        │            │期貨交易。      │                      │
 ├────┼──────┼───────┼────────┼────┼──────┼────────┼───────────┤
 │１１    │93年3 月1 日│2,300,000元   │同上            │ 許錦榛 │2,300,000元 │許錦榛分別於93年│調院影四卷第6背面頁、 │
 │（起訴書│            │              │                │        │            │3 月2 日及3 月3 │114、122頁            │
 │附表編號│            │              │                │        │            │日自該帳戶內轉匯│調院影五卷第25背面頁、│
 │12）    │            │              │                │        │            │出2,000,000 元、│26背面頁              │
 │        │            │              │                │        │            │300,000 元至其世│偵二卷第114頁         │
 │        │            │              │                │        │            │華銀行成功分行之│偵五卷第60頁          │
 │        │            │              │                │        │            │帳戶內，旋即於同│                      │
 │        │            │              │                │        │            │日再自該世華銀行│                      │
 │        │            │              │                │        │            │成功分行帳戶內轉│                      │
 │        │            │              │                │        │            │出200餘萬元從事 │                      │
 │        │            │              │                │        │            │期貨交易。      │                      │
 ├────┼──────┼───────┼────────┼────┼──────┼────────┼───────────┤
 │１２    │93年3 月24日│491,230元     │同上            │ 許錦榛 │  491,230元 │許錦榛於93年3 月│調院影四卷第6背面頁、 │
 │（起訴書│            │              │                │        │            │6 日自該帳戶內轉│114、122背面頁        │
 │附表編號│            │              │                │        │            │匯出1,161,009元 │調院影五卷第26背面頁  │
 │13）    │            │              │                │        │            │至其世華銀行成功│偵二卷第114頁         │
 │        │            │              │                │        │            │分行之帳戶內，旋│偵五卷第68至70頁      │
 │        │            │              │                │        │            │即於同日再自該世│發查660卷第173頁      │
 │        │            │              │                │        │            │華銀行帳戶內轉匯│                      │
 │        │            │              │                │        │            │出1,155,140 元至│                      │
 │        │            │              │                │        │            │乙○○世華銀行成│                      │
 │        │            │              │                │        │            │功分行帳戶內。  │                      │
 ├────┼──────┼───────┼────────┼────┼──────┼────────┼───────────┤
 │１３    │93年3 月26日│670,000元     │同上            │ 許錦榛 │  670,000元 │許錦榛於93年3 月│調院影四卷第6背面頁、 │
 │（起訴書│            │              │                │        │            │6 日自該帳戶內轉│114、122背面頁        │
 │附表編號│            │              │                │        │            │匯出1,161,009元 │調院影五卷第          │
 │14）    │            │              │                │        │            │至其世華銀行成功│26背面頁、27背面頁    │
 │        │            │              │                │        │            │分行之帳戶內，旋│偵二卷第114頁         │
 │        │            │              │                │        │            │即於同日再自該世│偵五卷第74、75頁      │
 │        │            │              │                │        │            │華銀行帳戶內轉匯│發查660卷第173頁      │
 │        │            │              │                │        │            │出1,155,140 元至│                      │
 │        │            │              │                │        │            │乙○○世華銀行成│                      │
 │        │            │              │                │        │            │功分行帳戶內。  │                      │
 ├────┼──────┼───────┼────────┼────┼──────┼────────┼───────────┤
 │１４    │93年4 月5 日│205,000元     │同上            │ 許錦榛 │  205,000元 │許錦榛於93年4 月│調院影四卷第7、114、  │
 │（起訴書│            │              │                │        │            │5 日自該帳戶內轉│122背面頁             │
 │附表編號│            │              │                │        │            │匯出205,000 元至│調院影五卷第27背面頁  │
 │15）    │            │              │                │        │            │其世華銀行成功分│偵二卷第115頁         │
 │        │            │              │                │        │            │行之帳戶內，旋即│偵五卷第79至81頁      │
 │        │            │              │                │        │            │於同日再自該世華│                      │
 │        │            │              │                │        │            │銀行帳戶內轉匯出│                      │
 │        │            │              │                │        │            │300,000 元從事期│                      │
 │        │            │              │                │        │            │貨交易。        │                      │
 ├────┼──────┼───────┼────────┼────┼──────┼────────┼───────────┤
 │１５    │93年4 月21日│1,968,000元   │同上            │ 許錦榛 │1,800,000 元│許錦榛於93年4 月│調院影四卷第7、114、  │
 │（起訴書│            │              │                │        │            │21日自該帳戶內轉│122背面頁             │
 │附表編號│            │              │                │        │            │匯出1,968,000 元│調院影五卷第27背面頁、│
 │16）    │            │              │                │        │            │至其世華銀行成功│28背面頁              │
 │        │            │              │                │        │            │分行之帳戶內，旋│偵二卷第115頁         │
 │        │            │              │                │        │            │即於同日再自該世│偵五卷第89頁          │
 │        │            │              │                │        │            │華銀行帳戶內轉匯│                      │
 │        │            │              │                │        │            │出1,800,000 元從│                      │
 │        │            │              │                │        │            │事期貨交易；其餘│                      │
 │        │            │              │                │        │            │168,000 元則用以│                      │
 │        │            │              │                │        │            │支付報關費用。  │                      │
 ├────┼──────┼───────┼────────┼────┼──────┼────────┼───────────┤
 │１６    │93年4 月22日│1,215,565 元  │同上            │ 許錦榛 │1,215,565 元│許錦榛於93年4 月│調院影四卷第7、114、  │
 │（起訴書│            │              │                │        │            │23日自該帳戶內轉│122背面頁             │
 │附表編號│            │              │                │        │            │匯出1,215,565 元│調院影五卷第28背面頁  │
 │17）    │            │              │                │        │            │至其世華銀行成功│偵二卷第115頁         │
 │        │            │              │                │        │            │分行之帳戶內，旋│偵五卷第90、106頁     │
 │        │            │              │                │        │            │即於同日再自該世│                      │
 │        │            │              │                │        │            │華銀行帳戶內轉匯│                      │
 │        │            │              │                │        │            │出合計1,176,649 │                      │
 │        │            │              │                │        │            │元從事期貨交易。│                      │
 ├────┼──────┼───────┼────────┼────┼──────┼────────┼───────────┤
 │１７    │93年4 月29日│360,000元     │同上            │ 許錦榛 │  360,000元 │許錦榛於93年4 月│調院影四卷第7、114、  │
 │（起訴書│            │              │                │        │            │29日自該帳戶內轉│122背面頁             │
 │附表編號│            │              │                │        │            │匯出360,000 元至│調院影五卷第28背面頁、│
 │18）    │            │              │                │        │            │其世華銀行成功分│29背面頁              │
 │        │            │              │                │        │            │行之帳戶內，旋即│偵二卷第115頁         │
 │        │            │              │                │        │            │於同日再自該世華│偵五卷第110頁         │
 │        │            │              │                │        │            │銀行帳戶內轉匯出│發查660 卷第173頁     │
 │        │            │              │                │        │            │合計332,000 元從│                      │
 │        │            │              │                │        │            │事期貨交易；另轉│                      │
 │        │            │              │                │        │            │匯25000元至許瑟 │                      │
 │        │            │              │                │        │            │容世華銀行成功  │                      │
 │        │            │              │                │        │            │分行帳戶內。    │                      │
 ├────┼──────┼───────┼────────┼────┼──────┼────────┼───────────┤
 │１８    │93年5 月5 日│40,000元      │國泰世華成功分行│ 郭乃華 │   40,000元 │許錦榛自承上開匯│調院影四卷第7頁       │
 │（起訴書│            │              │(000000000000)  │        │            │交郭乃華帳戶內之│調院影五卷第29背面頁  │
 │附表編號│            │              │                │        │            │款項係為清償其對│偵五卷第114至117頁    │
 │19）    │            │              │                │        │            │郭乃華之欠款，並│發查660卷第300頁      │
 │        │            │              │                │        │            │未用於支應博聯公│                      │
 │        │            │              │                │        │            │司之支出。      │                      │
 ├────┼──────┼───────┼────────┼────┼──────┼────────┼───────────┤
 │１９    │93年5 月14日│4,784,417元   │國泰世華成功分行│ 乙○○ │4,784,417 元│許錦榛於93年5 月│調院影四卷第7、123頁  │
 │（起訴書│            │              │(000000000000)  │        │            │14日自上開乙○○│調院影五卷第29背面頁、│
 │附表編號│            │              │                │        │            │之帳戶內轉匯出  │30背面頁              │
 │20）    │            │              │                │        │            │4,784,417 元至其│偵五卷第121、122 頁   │
 │        │            │              │                │        │            │世華銀行成功分行│發查660卷第173頁      │
 │        │            │              │                │        │            │之帳戶內，旋即於│                      │
 │        │            │              │                │        │            │同日再自該世華銀│                      │
 │        │            │              │                │        │            │行帳戶內轉匯出合│                      │
 │        │            │              │                │        │            │計4,600,000 元從│                      │
 │        │            │              │                │        │            │事期貨交易。    │                      │
 ├────┼──────┼───────┼────────┼────┼──────┼────────┼───────────┤
 │２０    │93年6 月16日│2,800,000元   │合作金庫岡山分行│ 許錦榛 │3,300,000元 │許錦榛於93年6 月│調院影四卷第7、       │
 │（起訴書│            │              │(0000000000000) │        │            │16日自博聯公司帳│114、123背面頁        │
 │附表編號│            │              │                │        │            │戶領取3,300,000 │調院影五卷第30背面頁  │
 │21）    │            │              │                │        │            │元後，即將其中之│偵二卷第115頁         │
 │        │            │              │                │        │            │2,800,000 元存入│偵五卷第123、128、129 │
 │        │            │              │                │        │            │其合作金庫岡山分│頁                    │
 │        │            │              │                │        │            │行之帳戶內，再分│                      │
 │        │            │              │                │        │            │別於93年6 月16日│                      │
 │        │            │              │                │        │            │及6 月17日自該帳│                      │
 │        │            │              │                │        │            │戶內轉匯出2,000,│                      │
 │        │            │              │                │        │            │000 元、800,000 │                      │
 │        │            │              │                │        │            │元至其世華銀行成│                      │
 │        │            │              │                │        │            │功分行之帳戶內，│                      │
 │        │            │              │                │        │            │旋即再自該世華銀│                      │
 │        │            │              │                │        │            │行帳戶轉匯合計2,│                      │
 │        │            │              │                │        │            │751,237元為期貨 │                      │
 │        │            │              │                │        │            │交易；至於其餘之│                      │
 │        │            │              │                │        │            │500,000元則不知 │                      │
 │        │            │              │                │        │            │去向。          │                      │
 ├────┼──────┼───────┼────────┼────┼──────┼────────┼───────────┤
 │２１    │93年7 月9 日│1,937,110元   │同上            │ 許錦榛 │1,937,110元 │許錦榛於93年7 月│調院影四卷第7、       │
 │（起訴書│            │              │                │        │            │9 日自該帳戶內轉│114、123背面頁        │
 │附表編號│            │              │                │        │            │帳支出843,980 元│調院影五卷第30背面頁  │
 │22）    │            │              │                │        │            │，惟無法交代該筆│偵二卷第115頁         │
 │        │            │              │                │        │            │款項之流向及用途│偵五卷第141頁         │
 │        │            │              │                │        │            │；另於同年月12日│發查660卷第174頁      │
 │        │            │              │                │        │            │轉匯1,130,000 元│                      │
 │        │            │              │                │        │            │至其世華銀行成功│                      │
 │        │            │              │                │        │            │分行之帳戶內，旋│                      │
 │        │            │              │                │        │            │即再於同日自該世│                      │
 │        │            │              │                │        │            │華銀行帳戶內轉匯│                      │
 │        │            │              │                │        │            │1,050,000 元從事│                      │
 │        │            │              │                │        │            │期貨交易。      │                      │
 ├────┼──────┼───────┼────────┼────┼──────┼────────┼───────────┤
 │２２    │93年8 月25日│288,893元     │同上            │ 許錦榛 │  288,893元 │許錦榛分別於93年│調院影四卷第7、114、  │
 │（起訴書│            │              │                │        │            │8 月26日及9 月6 │124頁                 │
 │附表編號│            │              │                │        │            │日自該帳戶內轉匯│調院影五卷第31、32頁  │
 │23）    │            │              │                │        │            │出270,000 元、  │偵二卷第115頁         │
 │        │            │              │                │        │            │21,000 元至其世 │偵五卷第145至149頁    │
 │        │            │              │                │        │            │華銀行成功分行之│                      │
 │        │            │              │                │        │            │帳戶內，旋即再自│                      │
 │        │            │              │                │        │            │該世華銀行帳戶轉│                      │
 │        │            │              │                │        │            │匯合計285,000 元│                      │
 │        │            │              │                │        │            │從事期貨交易。  │                      │
 ├────┼──────┼───────┼────────┼────┼──────┼────────┼───────────┤
 │２３    │93年10月6 日│2,012,555 元  │同上            │ 許錦榛 │2,396,855元 │許錦榛於93年10月│調院影四卷第7背面頁、 │
 │（起訴書│            │              │                │        │            │6 日自博聯公司帳│114、124頁            │
 │附表編號│            │              │                │        │            │戶領取2,400,000 │調院影五卷第32頁      │
 │24）    │            │              │                │        │            │元後，除將其中之│偵二卷第115頁         │
 │        │            │              │                │        │            │3,145元回存博聯 │偵五卷第154至156頁    │
 │        │            │              │                │        │            │公司外，於同日即│                      │
 │        │            │              │                │        │            │轉匯2,000,000 元│                      │
 │        │            │              │                │        │            │至其世華銀行成功│                      │
 │        │            │              │                │        │            │分行之帳戶內，旋│                      │
 │        │            │              │                │        │            │即再於同日自該世│                      │
 │        │            │              │                │        │            │華銀行帳戶內轉匯│                      │
 │        │            │              │                │        │            │1,970,000 元從事│                      │
 │        │            │              │                │        │            │期貨交易，至於其│                      │
 │        │            │              │                │        │            │餘之384,300 元，│                      │
 │        │            │              │                │        │            │則無法交代其流向│                      │
 │        │            │              │                │        │            │。              │                      │
 ├────┼──────┼───────┼────────┼────┼──────┼────────┼───────────┤
 │２４    │93年10月12日│1,008,900元   │同上            │ 許錦榛 │1,008,900元 │許錦榛於93年10月│調院影四卷第7背面頁、 │
 │（起訴書│            │              │                │        │            │12日自博聯公司帳│114、124頁            │
 │附表編號│            │              │                │        │            │戶提領1,008,900 │調院影五卷第33頁      │
 │25）    │            │              │                │        │            │元，隨即全數轉存│偵二卷第115頁         │
 │        │            │              │                │        │            │至其合庫岡山分行│偵五卷第160頁         │
 │        │            │              │                │        │            │之帳戶內，嗣後其│                      │
 │        │            │              │                │        │            │再將該等款項連同│                      │
 │        │            │              │                │        │            │上開帳戶之其他存│                      │
 │        │            │              │                │        │            │款，共轉出      │                      │
 │        │            │              │                │        │            │1,048,000 元至其│                      │
 │        │            │              │                │        │            │世華銀行成功分行│                      │
 │        │            │              │                │        │            │帳戶內，並於同日│                      │
 │        │            │              │                │        │            │再自該世華銀行成│                      │
 │        │            │              │                │        │            │功分行帳戶電子轉│                      │
 │        │            │              │                │        │            │出1,070,000 元從│                      │
 │        │            │              │                │        │            │事期貨交易。    │                      │
 │        │            │              │                │        │            │合計1,210,474 元│                      │
 │        │            │              │                │        │            │至乙○○世華銀行│                      │
 │        │            │              │                │        │            │成功分行帳戶內。│                      │
 ├────┼──────┼───────┼────────┴────┼──────┼────────┼───────────┤
 │        │合        計│起訴書所載侵占│                          │許錦榛從告訴│                │                      │
 │        │            │金額合計      │                          │人公司帳戶匯│                │                      │
 │        │            │3624萬3134元  │                          │出款項，未用│                │                      │
 │        │            │（原起訴書記載│                          │於告訴人公司│                │                      │
 │        │            │3612萬3134元+ │                          │之款項合計  │                │                      │
 │        │            │檢察官當庭補充│                          │3109 萬3523 │                │                      │
 │        │            │編號3 之12萬元│                          │元          │                │                      │
 │        │            │合計為3624萬  │                          │            │                │                      │
 │        │            │3134元）      │                          │            │                │                      │
 └────┴──────┴───────┴─────────────┴──────┴────────┴───────────┘
 附表二：
 ┌────────────────────────────────────────┐
 │許錦榛於下列時間自其位於合作金庫岡山分行或臺灣中小企業銀行仁大分行中提領下列款項│
 │，向灣裡貴金屬有限公司購買原料。                                                │
 ├──┬──────┬────────┬───────┬─────────────┤
 │編號│日        期│  匯 款 帳 戶   │金          額│     備           註      │
 ├──┼──────┼────────┼───────┼─────────────┤
 │ １ │92年1 月21日│合作金庫岡山分行│1,160,355元   │                          │
 │    │            │許錦榛帳戶：0330│              │                          │
 │    │            │000000000號帳號 │              │                          │
 ├──┼──────┼────────┼───────┼─────────────┤
 │ ２ │92年1 月29日│同上            │1,347,929元   │                          │
 ├──┼──────┼────────┼───────┼─────────────┤
 │ ３ │92年2月26日 │同上            │   86,920元   │博聯電子公司已於92年2 月26│
 │    │            │                │              │日交予許錦榛乙紙140 萬元之│
 │    │            │                │              │取款憑條，並轉匯148 萬    │
 │    │            │                │              │6,920 元予灣裡金屬公司，因│
 │    │            │                │              │此，左列金額係由許錦榛之帳│
 │    │            │                │              │戶中另行提出支付。        │
 ├──┼──────┼────────┼───────┼─────────────┤
 │ ４ │92年3 月25日│同上            │2,884,686元   │                          │
 ├──┼──────┼────────┼───────┼─────────────┤
 │ ５ │92年5 月26日│同上            │2,292,755元   │                          │
 ├──┼──────┼────────┼───────┼─────────────┤
 │ ６ │92年7 月4 日│臺灣中小企業銀行│  953,920元   │                          │
 │    │            │仁大分行許錦榛帳│              │                          │
 │    │            │戶：00000000000 │              │                          │
 │    │            │號帳號          │              │                          │
 ├──┼──────┼────────┼───────┼─────────────┤
 │ ７ │92年10月6 日│合作金庫岡山分行│1,004,748元   │                          │
 │    │            │許錦榛帳戶：0330│              │                          │
 │    │            │000000000號帳號 │              │                          │
 ├──┼──────┼────────┼───────┼─────────────┤
 │ ８ │92年11月5 日│同上            │  473,120元   │                          │
 ├──┼──────┼────────┼───────┼─────────────┤
 │ ９ │92年12月15日│同上            │1,151,268元   │                          │
 ├──┼──────┼────────┼───────┼─────────────┤
 │１０│93年2 月5 日│同上            │  360,807元   │                          │
 ├──┼──────┼────────┼───────┼─────────────┤
 │１１│93年8 月25日│同上            │  869,583元   │                          │
 ├──┼──────┼────────┼───────┼─────────────┤
 │１２│93年10月20日│同上            │  264,041元   │博聯電子公司已於93年10月20│
 │    │            │                │              │日交予許錦榛乙紙315 萬    │
 │    │            │                │              │4,772 元之取款憑條，並轉匯│
 │    │            │                │              │341 萬8,813 元予灣裡金屬公│
 │    │            │                │              │司，因此，左列金額係由許錦│
 │    │            │                │              │榛之帳戶中另行提出支付。  │
 ├──┼──────┼────────┼───────┼─────────────┤
 │１３│93年11月10日│同上            │1,374,552元   │                          │
 ├──┴──────┴────────┴───────┼─────────────┤
 │合計                                 14,224,684元   │                          │
 └──────────────────────────┴─────────────┘


司法院資訊處製作；財團法人民間司法改革基金會備份。
